---
title: "230620_MISSING_MIGRANTS_PROJECT"
author: "Robbe Van Molle"
date: "2023-06-20"
output:
  html_document: default
  pdf_document: default
  word_document: default
---

```{r echo=FALSE, warning=FALSE, message=FALSE}
# Zorg ervoor dat je eerst de benodigde libraries hebt geladen
library(tidyverse)
library(lubridate)
library(treemap)
library(readr)



```

## De voledige dataset kan je ook in de excel terug vinden

```{r echo=FALSE, warning=FALSE, message=FALSE}
DATA <- read_csv("../DATA/230620_MISSING_MIGRANTS_PROJECT_DATA_3.csv")

# Lees de data in
data <- DATA

# Controleer de structuur van de data om te begrijpen hoe de datum is opgeslagen
#str(data)

#print(names(data))

data$Aantal_doden <- as.numeric(as.character(data$Aantal_doden))
data$Minimaal_geschat_aantal_vermisten <- as.numeric(as.character(data$Minimaal_geschat_aantal_vermisten))
data$Totaal_aantal_doden_en_vermisten <- as.numeric(as.character(data$Totaal_aantal_doden_en_vermisten))
data$Aantal_overlevenden <- as.numeric(as.character(data$Aantal_overlevenden))
data$Aantal_vrouwtjes <- as.numeric(as.character(data$Aantal_vrouwtjes))
data$Aantal_mannetjes <- as.numeric(as.character(data$Aantal_mannetjes))
data$Aantal_kinderen <- as.numeric(as.character(data$Aantal_kinderen))
data$Aantal_doden <- as.numeric(as.character(data$Aantal_doden))

sum(data$Aantal_doden, na.rm = TRUE) + sum(data$Minimaal_geschat_aantal_vermisten, na.rm = TRUE)

View(data)

sum(data$Totaal_aantal_doden_en_vermisten , na.rm = TRUE)
data

Regio_van_het_Incident <- data %>%
  group_by(Regio_van_het_Incident) %>%
  summarise(Deaths = sum(Totaal_aantal_doden_en_vermisten, na.rm = TRUE))
```


```{r}
summary(data_year)

```


## Statistieke samenvatting van elke kolom

```{r echo=FALSE}
#str(data$Aantal_doden)
summary(data)
```

## let wel op er zijn 16 doden en vermisten zonder datum deze worden hier ook niet weergegeven

```{r echo=FALSE, warning=FALSE}

# Pas de volgende lijn aan op basis van hoe de datum in je data is opgeslagen
# Bijvoorbeeld als de datum is opgeslagen als "Jaar-Maand-Dag" (2023-06-20), gebruik dan
data$Website_datum <- as.Date(data$Website_datum, format="%Y-%m-%d") 

# Nu maken we een nieuwe kolom "Year" om het jaar uit de datum te halen
data$Incident_jaar <- year(data$Website_datum)


# Groepeer de data per jaar en sommeer het aantal doden (vervang 'Totaal_aantal_doden_en_vermisten' met de naam van de kolom met het aantal doden)
data_year <- data %>%
  group_by(Incident_jaar) %>%
  summarise(Deaths = sum(Totaal_aantal_doden_en_vermisten, na.rm = TRUE))

data_year <- data_year %>% slice(-11)

summary(data_year)


# Plot het Totaal aantal doden en vermisten per jaar
ggplot(data_year, aes(x = Incident_jaar, y = Deaths)) +
  geom_bar(stat="identity", fill="steelblue") +
  geom_text(aes(label=Deaths), vjust=-0.3, size=3.5) +
  labs(title = "Totaal aantal doden en vermisten per jaar",
       x = "Jaar", 
       y = "Totaal aantal doden en vermisten")

write.csv(data_year, "data_year.csv", row.names = FALSE)


```
## let wel op er zijn 16 doden en vermisten zonder datum deze worden hier ook niet weergegeven

```{r echo=FALSE, warning=FALSE}

# Dan, maak een nieuwe kolom voor de maand
# Laten we aannemen dat "Website_datum" je datumkolom is
data$Gerapporteerde_maand <- month(data$Website_datum, label = TRUE)

# Groepeer data op maand en bereken het totaal Totaal aantal doden en vermisten per maand
data_month <- data %>%
  group_by(Gerapporteerde_maand) %>%
  summarise(Deaths = sum(Totaal_aantal_doden_en_vermisten, na.rm = TRUE))

data_month <- data_month %>% slice(-13)


# Plot het Totaal aantal doden en vermisten per maand
ggplot(data_month, aes(x = Gerapporteerde_maand, y = Deaths)) +
  geom_bar(stat="identity", fill="steelblue") +
  geom_text(aes(label=Deaths), vjust=-0.3, size=3.5) +
  labs(title = "Totaal aantal doden en vermisten per maand",
       x = "Maand", 
       y = "Totaal aantal doden en vermisten")

```

```{r echo=FALSE, warning=FALSE}
# Groepeer data op jaar en maand en bereken het totaal Totaal aantal doden en vermisten per maand
data_year_month <- data %>%
  group_by(Incident_jaar, Gerapporteerde_maand) %>%
  summarise(Deaths = sum(Totaal_aantal_doden_en_vermisten, na.rm = TRUE))


# Plot het Totaal aantal doden en vermisten per jaar en per maand
ggplot(data_year_month, aes(fill=Gerapporteerde_maand, y=Deaths, x=factor(Incident_jaar))) + 
  geom_bar(position="dodge", stat="identity") +
  labs(title = "Totaal aantal doden en vermisten per jaar en maand",
       x = "Jaar", 
       y = "Totaal aantal doden en vermisten") +
  theme(axis.text.x = element_text(angle = 90, vjust = 0.5, hjust=1))

```



```{r echo=FALSE, warning=FALSE}
# Groepeer data op jaar en maand en bereken het totaal Totaal aantal doden en vermisten per maand
data_year_month <- data %>%
  group_by(Incident_jaar, Gerapporteerde_maand) %>%
  summarise(Deaths = sum(Totaal_aantal_doden_en_vermisten, na.rm = TRUE))

# Definieer je kleurenpalet
my_colors <- c("2014" = "#35455F","2015" = "#435771","2016" = "#627D94","2017" = "#809DB0","2018" = "#A1BCC9","2019" = "#C7E0CA","2020" = "#F6BA97", "2021" = "#EC9674", "2022" = "#E07154", "2023" = "#BD4535")

# Pas dit toe op je plot
ggplot(data_year_month, aes(x = Gerapporteerde_maand, y = Deaths, group = Incident_jaar, color = as.factor(Incident_jaar))) +
  geom_line(size = 1) +
  scale_color_manual(values = my_colors) +
  labs(title = "Aantal doden per maand en jaar",
       x = "Maand", 
       y = "Aantal doden") +
  theme(axis.text.x = element_text(angle = 90, vjust = 0.5, hjust=1))


```



```{r echo=FALSE, warning=FALSE}
data$Website_datum <- ymd(data$Website_datum)


# Aggregeer de data per dag
data_day <- data %>%
  group_by(Website_datum) %>%
  summarise(Deaths = sum(Totaal_aantal_doden_en_vermisten, na.rm = TRUE))

# Maak de lijngrafiek
ggplot(data_day, aes(x = Website_datum, y = Deaths)) +
  geom_line() +
  labs(title = "Totaal aantal doden en vermisten per dag",
       x = "Datum", 
       y = "Totaal aantal doden en vermisten")

write.csv(data_day, "data_day.csv", row.names = FALSE)
```



```{r}
library(lubridate)

# Converteer de datums naar weekniveau
data$Week_datum <- floor_date(data$Website_datum, "week")

# Aggregeer de data per week
data_week <- data %>%
  group_by(Week_datum) %>%
  summarise(Deaths = sum(Totaal_aantal_doden_en_vermisten, na.rm = TRUE))

# Maak de lijngrafiek
ggplot(data_week, aes(x = Week_datum, y = Deaths)) +
  geom_line() +
  labs(title = "Totaal aantal doden en vermisten per week",
       x = "Datum", 
       y = "Totaal aantal doden en vermisten")

write.csv(data_week, "data_week.csv", row.names = FALSE)

```

```{r}
library(lubridate)

# Converteer de datums naar maandniveau
data$Maand_datum <- floor_date(data$Website_datum, "month")

# Aggregeer de data per maand
data_month <- data %>%
  group_by(Maand_datum) %>%
  summarise(Deaths = sum(Totaal_aantal_doden_en_vermisten, na.rm = TRUE))

# Maak de lijngrafiek
ggplot(data_month, aes(x = Maand_datum, y = Deaths)) +
  geom_line() +
  labs(title = "Totaal aantal doden en vermisten per maand",
       x = "Datum", 
       y = "Totaal aantal doden en vermisten")

```


## dit is de lijst van alle incidents boven de 250 doden en vermisten les zeker de artikels die vind je onde de kolom URL
```{r echo=FALSE, warning=FALSE}
library(dplyr)

gefilterd_df <- data %>%
  filter(Totaal_aantal_doden_en_vermisten >= 250) %>%
  select(URL, Website_datum, Regio_van_het_Incident, Totaal_aantal_doden_en_vermisten, Aantal_doden, Minimaal_geschat_aantal_vermisten, Informatiebron)

gefilterd_df
```

```{r echo=FALSE, warning=FALSE}
# Treemap
treemap(data,
        index = "Regio_van_het_Incident",
        vSize = "Totaal_aantal_doden_en_vermisten",
        type = "index"
)

```
```{r}
# Aggregeer de data per dag
Tree <- data %>%
  group_by(Regio_van_het_Incident) %>%
  summarise(Deaths = sum(Totaal_aantal_doden_en_vermisten, na.rm = TRUE))

View(Tree)
write.csv(Tree, "Tree.csv", row.names = FALSE)


```


```{r echo=FALSE, warning=FALSE}
# Zorg ervoor dat LAT en LOG kolommen numeriek zijn
data$LAT <- as.numeric(gsub(",", ".", data$LAT))
data$LOG <- as.numeric(gsub(",", ".", data$LOG))
data$LAT <- as.numeric(data$LAT)
data$LOG <- as.numeric(data$LOG)

# Wereldkaart data
world_map <- map_data("world")

# Plot de wereldkaart
ggplot() +
  geom_polygon(data = world_map, aes(x=long, y = lat, group = group), fill = "white", color = "#BBBBBB") +
  geom_point(data = data, aes(x = LOG, y = LAT), color = "red", alpha = 0.5, size = 0.1) +
  labs(title = "Incidenten wereldwijd sins 2014",
       x = "Lengtegraad", 
       y = "Breedtegraad")
```
```{r echo=FALSE, warning=FALSE}
ggplot() +
  geom_polygon(data = world_map, aes(x=long, y = lat, group = group), fill = "white", color = "#BBBBBB") +
  geom_point(data = data, aes(x = LOG, y = LAT, size = Aantal_doden + Minimaal_geschat_aantal_vermisten), color = "red", alpha = 0.5) +
  scale_size_continuous(range = c(2, 8)) +
  labs(title = "Incidenten wereldwijd van 2023",
       x = "Lengtegraad", 
       y = "Breedtegraad",
       size = "legende")
```

```{r echo=FALSE, warning=FALSE}
data_2023 <- data %>%
  filter(Incident_jaar == 2023)

# Plot de wereldkaart
ggplot() +
  geom_polygon(data = world_map, aes(x=long, y = lat, group = group), fill = "white", color = "#BBBBBB") +
  geom_point(data = data_2023, aes(x = LOG, y = LAT), color = "red", alpha = 0.5, size = 0.1) +
  labs(title = "Incidenten wereldwijd van 2023",
       x = "Lengtegraad", 
       y = "Breedtegraad")

```


```{r echo=FALSE, warning=FALSE}
ggplot() +
  geom_polygon(data = world_map, aes(x=long, y = lat, group = group), fill = "white", color = "#BBBBBB") +
  geom_point(data = data_2023, aes(x = LOG, y = LAT, size = Aantal_doden + Minimaal_geschat_aantal_vermisten), color = "red", alpha = 0.5) +
  scale_size_continuous(range = c(1, 8)) +
  labs(title = "Incidenten wereldwijd van 2023",
       x = "Lengtegraad", 
       y = "Breedtegraad",
       size = "Aantal doden en vermisten")
```